臺灣雲林地方法院刑事判決　　　　　　　　　　　　九十一年度交簡上字第四九號
　　上訴人
　　即被告　丙○○
右列上訴人即被告因公共危險等案件，不服本院北港簡易庭九十一年度港交簡字第二
七號中華民國九十一年五月二十一日第一審簡易判決（聲請案號：臺灣雲林地方法院
檢察署九十一年度偵字第六四四號）提起上訴，本院管轄第二審之合議庭逕為第一審
判決如左：
    主  文
原判決關於過失傷害及定應執行刑部分均撤銷。
丙○○被訴過失傷害罪部分公訴不受理。
其餘上訴駁回。
    事  實
一、丙○○於民國九十一年二月十三日二十一時許，在雲林縣褒忠鄉某處服用啤酒，
    已不能安全駕駛，本不應該駕駛動力交通工具，竟仍駕駛車牌號碼Ｙ七─０五三
    三號自用小客車，在雲林縣台西鄉○○村○○○○○路上由北往南行駛，於同日
    二十一時三十分許，行經該台十七線公路九十公里五百公尺處時，果因酒醉而未
    能注意，自後追撞甲○○所駕駛之車牌號碼八Ｋ─五四八０號自用小客車。丙○
    ○於肇事後經警檢測其酒精吐氣含量高達０．七九毫克，顯然已經不能安全駕駛
    。
二、案經雲林縣警察局台西分局移送臺灣雲林地方法院檢察署檢察官偵查起訴。
    理  由
一、被告丙○○承認服用酒類，已不能安全駕駛，仍駕駛車輛肇事之事實，證之被告
    於肇事後酒精吐氣含量測定值高達０．七九毫克，有其酒精濃度測定紙一紙在卷
    可憑，又員警出具之觀察紀錄表亦記載觀察被告係因酒醉而無法正常駕駛，而且
    被告駕車肇事，另有告訴人甲○○、乙○○之指訴，並有雲林縣警察局道路交通
    事故調查報告表一紙及肇事現場照片四幀在卷可證，足見被告酒後駕車肇事，顯
    然已經不能安全駕駛。核被告自白與事實相符。本件事證明確，被告服用酒類，
    不能安全駕駛而駕車之犯行，可以認定，應依法論罪科刑。
二、核被告丙○○所為，係犯刑法第一百八十五條之三之服用酒類，不能安全駕駛動
    力交通工具而駕駛罪。原審依上開法條、刑法第四十一條第一項前段及罰金罰鍰
    提高標準條例第二條，並審酌被告貪圖飲酒，不知愛惜自己身體，且酒後仍然駕
    車，對其他路上行人及車輛有侵害之危險及犯罪後坦認犯行，深表悛悔之意，態
    度尚佳等一切情狀，判處有期徒刑二月，並諭知如易科罰金，以三百元折算一日
    ，其認事用法俱無不合，量刑亦稱妥適，被告上訴意旨指摘原判決量刑過重為不
    當，為無理由，應予駁回。
三、公訴意旨另以被告丙○○駕車於上開時地，因酒醉而未注意，自後追撞甲○○所
    駕駛之車牌號碼八Ｋ─五四八０號自用小客車，致使甲○○受有頭部、背部挫傷
    ，乙○○受有背挫傷、胸口及呼吸疼痛、肌痛及肌炎，吳昇峰受有額頭裂傷等傷
    害。因認被告另犯刑法第二百八十四條第一項前段之過失傷害罪云云。按刑法第
    二百八十四條第一項前段之過失傷害罪，依同法第二百八十七條前段規定，為告
    訴乃論。又告訴乃論之罪，告訴人於第一審辯論終結前，得撤回告訴；其告訴經
    撤回者，法院應諭知不受理之判決，刑事訴訟法第二百三十八條第一項、第三百
    零三條第三款分別定有明文。另刑事事件於偵查中或第一審法院辯論終結前，調
    解成立，經法院核定，並經當事人同意撤回者，視為於調解成立時撤回告訴或自
    訴，鄉鎮市調解條例第二十五條第二項定有明文。經查，本件被告與告訴人雙方
    已於九十一年三月十三日調解成立，有雲林縣台西鄉調解委員會調解書一紙在卷
    可證，其調解書內容記載「雙方同意皆不願再追究其他民事及刑事責任，以息事
    寧人」等語，考其語句脈絡，刑事部分乃放棄追訴而撤回告訴之意，此一文義之
    解釋，不但合於社會一般之期待，當事人亦以此為其真意，有告訴人補呈撤回告
    訴狀一紙可以佐證。又其調解嗣經本院民事庭法官於同月二十六日核定在案，有
    核定之調解書一紙在卷可憑。準此，本件被告被訴過失傷害罪部分，依鄉鎮市調
    解條例第二十五條第二項規定，應於調解成立時之九十一年三月十三日即視為撤
    回告訴。原審於九十一年五月二十一日為判決時，本應諭知不受理，竟疏未詳察
    ，進而為實體之有罪判決，顯有受理訴訟之不當。被告上訴意旨認原審應為不受
    理之判決，為有理由，自應由本院予以撤銷改判（定執行刑部分亦應一併撤銷）
    ，依法為公訴不受理之諭知。
四、按對於簡易判判決之上訴，準用刑事訴訟法第三編第一章及第二章之規定。管轄
    第二審之地方法院合議庭受理簡易判決上訴案件，應依通常程序審理。其認案件
    有刑事訴訟法第四百五十二條之情形者，應撤銷原判決，逕依通常程序為第一審
    判決，法院辦理刑事訴訟簡易案件應行注意事項第十四項設有明文。本案既於審
    理後，認為部分應為不受理之判決，足認檢察官於九十一年四月二日聲請簡易判
    決處刑顯不適當，具有刑事訴訟法第四百五十一條之一第四項但書所列不得以簡
    易判決處刑情形之一，依同法第四百五十二條規定自應適用通常程序審判之，併
    此敘明。
據上論斷，應依刑事訴訟法第四百五十五條之一第三項、第四百五十二條、第三百六
十八條、第三百六十九條第一項前段、第三百六十四條、第三百零三條第三款，判決
如主文。
本案經檢察官黃楹榆到庭執行職務。
中      華      民      國      九十一    年    九    月      三十      日
                                臺灣雲林地方法院刑事第二庭
                                    審判長法官  翁  慶  珍
                                        法  官  李  明  鴻
                                        法  官  吳  褔  森
右正本證明與原本無異。
如不服本判決，應於判決送達後十日內向本院提出上訴狀( 應附繕本 )。
                                        書記官  李  松  坤
中      華      民      國      九十一    年    九    月      三十      日
附錄本案論罪科刑法條：
中華民國刑法第一百八十五條之三：
服用毒品、麻醉藥品、酒類或其他相類之物，不能安全駕駛動力交通工具而駕駛者，
處一年以下有期徒刑、拘役或三萬元以下罰金。
